【裁判字號】    94,訴,2042
【裁判日期】    950126
【裁判案由】    毒品危害防制條例
【裁判全文】
臺灣板橋地方法院刑事判決              94年度訴字第2042號
公  訴  人  臺灣板橋地方法院檢察署檢察官
被      告  甲○○
上列被告因違反毒品危害防制條例案件，經檢察官提起公訴（94
年度毒偵字第4647號），本院依簡式審判程序判決如下：
    主  文
甲○○連續施用第一級毒品，累犯，處有期徒刑玖月。又連續施
用第二級毒品，累犯，處有期徒刑陸月。應執行有期徒刑壹年貳
月。
    事  實
一、甲○○前因施用毒品案件，經送觀察、勒戒後，認無繼續施
    用毒品之傾向，於民國九十一年二月八日執行觀察、勒戒完
    畢釋放，並由臺灣板橋地方法院檢察署檢察官以九十年度偵
    字第一四一八一號及九十一年度毒偵緝字第四十五號為不起
    訴處分在案；其復因施用毒品，經送觀察、勒戒及強制戒治
    ，於九十二年三月二十五日停止強制戒治付保護管束，九十
    二年九月四日保護管束期滿而執行強制戒治完畢；此次施用
    毒品犯行並經檢察官提起公訴，由本院以九十一年度訴字第
    一九四六號判處有期徒刑七月、四月，定應執行刑有期徒刑
    九月確定；其另犯搶奪罪，經臺灣高等法院以九十一年度上
    訴字第三四三０號判處有期徒刑二年確定，上開三罪並經臺
    灣高等法院定其應執行刑有期徒刑二年九月，於九十四年六
    月二十二日縮短刑期假釋出獄，刑期至九十四年八月六日屆
    滿，其假釋未經撤銷，以已執行論。詎甲○○猶不知悔改，
    於前次強制戒治執行完畢後五年內，自九十四年七月底某日
    起至九十四年十二月十四日止，基於施用第一級毒品海洛因
    之概括犯意，另自九十四年七月底某日起至同年九月底止，
    基於施用第二級毒品安非他命之概括犯意，皆在臺北縣三重
    市○○○路二十五巷十六號住處，分別以注射針筒施打海洛
    因，及以將安非他命放置於吸食器內燒烤吸食之方式，各連
    續施用海洛因、安非他命多次，平均每日施用海洛因二次，
    每日施用安非他命一次。嗣於九十四年八月一日下午五時三
    十六分許，在臺灣板橋地方法院檢察署觀護人室採尿送驗，
    發現呈嗎啡及安非他命陽性反應，始查悉上情。
二、案經臺灣板橋地方法院檢察署觀護人簽由該署檢察官偵查起
    訴。本院於準備程序進行中，被告甲○○就被訴事實為有罪
    之陳述，經告知簡式審判程序之旨，並聽取公訴人、被告之
    意見後，本院合議庭裁定由受命法官獨任進行簡式審判程序
    。
    理  由
一、上揭犯罪事實，業據被告於本院準備程序、審理時均自白不
    諱，其於九十四年八月一日前往臺灣板橋地方法院檢察署觀
    護人室採集之尿液檢體，經送臺灣尖端先進生計醫藥股份有
    限公司以酵素免疫分析法初驗、氣相層析質譜儀法確認之結
    果，確呈嗎啡、安非他命陽性反應，有該公司於九十四年八
    月十二日出具之濫用藥物檢驗報告一份、臺灣板橋地方法院
    檢察署受保護管束人尿液檢體監管紀錄表一紙在卷可憑，足
    認被告之自白確與事實相符。又被告前因施用毒品案件，經
    送觀察、勒戒後，認無繼續施用毒品之傾向，於九十一年二
    月八日執行觀察、勒戒完畢釋放，並由臺灣板橋地方法院檢
    察署檢察官以九十年度偵字第一四一八一號及九十一年度毒
    偵緝字第四十五號為不起訴處分在案；其復因施用毒品，經
    送觀察、勒戒及強制戒治，於九十二年三月二十五日停止強
    制戒治付保護管束，九十二年九月四日保護管束期滿而執行
    強制戒治完畢之事實，復有上開不起訴處分書及臺灣高等法
    院被告前案紀錄表一份在卷可考。從而被告於前次強制戒治
    執行完畢後五年內，再犯施用第一級、第二級毒品罪，事證
    明確，其犯行堪予認定。
二、核被告所為，係犯毒品危害防制條例第十條第一項之施用第
    一級毒品罪，及同條第二項之施用第二級毒品罪。其持有海
    洛因、安非他命之低度行為，為施用之高度行為所吸收，不
    另論罪。被告自九十四年七月底某日起至九十四年十二月十
    四日止，期間多次施用海洛因，另自九十四年七月底某日起
    至同年九月底止，期間多次施用安非他命，均時間緊接，所
    犯各係構成要件相同之罪，顯各基於概括犯意為之，均為連
    續犯，皆應依法論以一罪，並均加重其刑。又被告前因施用
    毒品案件，經本院以九十一年度訴字第一九四六號判處有期
    徒刑七月、四月，定應執行刑有期徒刑九月確定；其另犯搶
    奪罪，經臺灣高等法院以九十一年度上訴字第三四三０號判
    處有期徒刑二年確定，上開三罪並經臺灣高等法院定其應執
    行刑有期徒刑二年九月，於九十四年六月二十二日縮短刑期
    假釋出獄，刑期至九十四年八月六日屆滿，其假釋未經撤銷
    之事實，有臺灣高等法院被告前案紀錄表一份在卷可考，而
    檢察官提起本件公訴之九十四年八月二十四日，已在被告假
    釋期滿日即九十四年八月六日之後，被告之假釋已無從依刑
    法第七十八條規定予以撤銷，前述有期徒刑自應以已執行論
    ，且被告連續施用海洛因、安非他命之行為終了日，復均在
    前述有期徒刑執行完畢後五年之內，合於累犯之成立要件，
    均應依刑法第四十七條規定遞加重其刑（最高法院八十六年
    度臺非字第六十二號、八十七年度臺非字第二八五號判決參
    考）。所犯上開二罪，犯意各別，行為互殊，應分論併罰。
    檢察官雖僅就被告於九十四年八月一日採尿前二十六小時、
    九十六小時內某時之施用海洛因、安非他命犯行提起公訴，
    惟前揭犯罪事實欄所載之其餘施用毒品犯行，與起訴部分皆
    有連續犯之裁判上一罪關係，均為起訴效力所及，本院自得
    併予審究。爰審酌被告素行不良，前已因施用毒品案件，獲
    得不起訴處分之寬典，又經法院論罪科刑，均猶不能遠離毒
    品，顯然漠視法令之禁制，且自承平均每日施用海洛因一、
    二次，每日施用安非他命一次，可見毒癮不小等一切情狀，
    量處如主文所示之刑，並定其應執行刑。
三、如不服本判決，得自收受送達之日起十日內，向本院提出上
    訴。
據上論斷，應依刑事訴訟法第二百七十三條之一第一項、第二百
九十九條第一項前段，毒品危害防制條例第十條第一項、第二項
，刑法第十一條前段，第五十六條、第四十七條、第五十一條第
五款，判決如主文。
本案經檢察官乙○○提起公訴，經檢察官溫祖德到庭執行職務。
中    華    民    國    95    年    1     月    26    日
                  刑事第九庭    法  官  劉元斐
上列正本證明與原本無異。
如不服本判決，應於判決送達後十日內向本院提出上訴書狀 (應
附繕本)， 上訴於臺灣高等法院。
                                書記官  郭玉芬
中    華    民    國    95    年    1     月    26    日
附錄本案論罪科刑所引法條：
毒品危害防制條例第十條：
施用第一級毒品者，處六月以上五年以下有期徒刑。
施用第二級毒品者，處三年以下有期徒刑。


司法院資訊處製作；財團法人民間司法改革基金會備份。
